【裁判字號】    89,易,2854
【裁判日期】    890922
【裁判案由】    傷害等
【裁判全文】
臺灣板橋地方法院刑事判決                        八十九年度易字第二八五四號
    公  訴  人  臺灣板橋地方法院檢察署檢察官
    被      告  甲○○
右列被告因傷害等案件，經檢察官提起公訴 (八十九年度偵字第一一一八六號），本
院判決如左：
    主  文
甲○○以加害生命之事，恐嚇他人致生危害於安全，處罰金壹仟元，如易服勞役以
佰元折算壹日。被訴傷害部分不受理。
    事  實
一、甲○○與乙○○係兄弟關係，於民國八十九年五月二十七日晚間八、九時許，在
    台北縣樹林市○○街一二四號前空地，其等兄弟二人為停車問題而發生爭執，甲
    ○○竟基於傷害故意，出手毆打乙○○，致乙○○受有左膝挫傷、右手腕紅痕之
    傷害（傷害部分已據乙○○撤回告訴），甲○○竟另基於恐嚇故意，對乙○○揚
    言：「不讓你活到明天」之語，致乙○○心生畏懼，足生危害於乙○○之安全。
二、案經乙○○訴請台灣板橋地方法院檢察署檢察官偵查起訴。
    理  由
一、訊據被告甲○○矢口否認有何恐嚇犯行，辯稱：當時係一時氣憤，不是故意恐嚇
    云云。惟查，被告甲○○於右揭時地揚言恐嚇之情，已據告訴人乙○○於警訊及
    本院審理時指訴明確，且足已令乙○○生畏懼而報警，自足生危害於渠之安全。
    被告甲○○所辯無故意云云，無非飾卸之詞，不足採信。本件事證明確，被告甲
    ○○犯行堪以認定。
二、核被告甲○○所為，係犯刑法第三百零五條之恐嚇罪。爰審酌被告之品行、犯罪
    動機、目的、手段、所生之危害、及乙○○到院表示原諒被告等一切情狀，量處
    如主文所示之刑，並諭知易服勞役之折算標準。公訴人認被告另犯有刑法第二百
    七十七條第一項之傷害罪，查該犯罪依同法第二百八十七條規定，係屬告訴乃論
    之罪，而告訴人乙○○業於本院審理中撤回告訴（有審理筆錄可稽），因公訴人
    認此部分與前揭傷害罪係犯意各別行為亦殊，應分論併罰，爰為不受理之諭知。
據上論結，應依刑事訴訟法第二百九十九條第一項前段、第三百零三條第三款、刑法
第三百零五條、第四十二條第二項，罰金罰鍰提高標準條例第一條前段、第二條，判
決如主文。
本案經檢察官賴惠慈到庭執行職務。
中      華      民      國    八十九    年      九      月    二十二    日
                                      臺灣板橋地方法院刑事第二庭
                                          法  官  黃  惠  瑛
右正本證明與原本無異。
如不服本判決，應於判決送達後十日內，向本院提出上訴狀。
                                          書記官  張  志  華
中      華      民      國    八十九    年      九      月    二十七    日
附錄本案論罪科刑法條全文：
刑法第三百零五條
以加害生命、身體、自由、名譽、財產之事恐嚇他人，致生危害於安全者，處二年以
下有期徒刑、拘役或三百元以下罰金。


司法院資訊處製作；財團法人民間司法改革基金會備份。
